【裁判字號】    90,交易,136
【裁判日期】    900430
【裁判案由】    公共危險等
【裁判全文】
臺灣臺北地方法院刑事判決                          九十年度交易字第一三六號
    公  訴  人  臺灣臺北地方法院檢察署檢察官
    被      告  丙○○
右列被告因公共危險等案件，經檢察官提起公訴（九十年度偵字第二五三六號），本
院判決如左：
    主      文
丙○○駕駛動力交通工具肇事，致人受傷而逃逸，處有期徒刑柒月。緩刑貳年。
丙○○被訴過失傷害部分公訴不受理。
    事      實
一、丙○○於民國八十九年十二月五日中午十二時十五分許，騎乘車號ＢＣＤ─三三
    三號重型機車，沿台北市中山區○○○路由東往西方向行駛，待行駛至台北市中
    山區○○○路○段、松江路交岔口，欲右轉往北方向之松江路繼續行駛，丙○○
    本應注意汽車行近行人穿越道前，應減速慢行，遇有行人穿越時，無論有無交通
    警察指揮或號誌指示，均應暫停讓行人先行通過，而依當時情形又非不能注意，
    竟疏未注意在松江路北側行人穿越道上適有行人甲○在該行人穿越道上由東往西
    方向行走穿越松江路，而未暫停讓甲○先行通過，而貿然前行，致其所騎乘機車
    撞及甲○，而使甲○因此受有前額擦挫傷瘀腫約二╳二公分、鼻子及上嘴唇擦傷
    約二╳一公分、右膝擦傷約一╳一公分、頭暈及右胸痛等傷害（過失傷害部分已
    由甲○撤回告訴，詳後述）。丙○○駕駛上開動力交通工具肇事，致甲○受傷後
    ，詎僅因為趕赴其所服務旅行社交付應交給客戶之機票，而逕自加速逃逸，幸因
    走於甲○後方之乙○○先將倒地之甲○扶起，並記下丙○○所騎乘機車之車號，
    經報警處理，經警傳喚丙○○到案後，方知上情。
二、案經甲○訴由台北市政府警察局中山分局報請台灣台北地方法院檢察署檢察官偵
    查起訴。
    理      由
一、有罪部分－即被告被訴駕駛動力交通工具肇事，致人受傷而逃逸部分：
  （一）右揭事實一之部分中，關於被告有於前述時地騎乘前述車號機車因有前述過
        失，撞傷告訴人甲○，使告訴人甲○因而受有前開傷害，而其因為趕赴其所
        服務旅行社交付應交給客戶之機票，而逕自加速逃逸等事實，已業據被告於
        警訊、檢察官偵查及於本院調查、審理時供承不諱（偵查卷第三頁偵訊筆錄
        、第十八頁訊問筆錄、本院九十年四月十一日訊問筆錄及九十年四月二十五
        日審判筆錄參照），核與告訴人甲○於警訊及於本院審理中所指訴之情節相
        符（偵查卷第四頁偵訊筆錄及本院前開期日審判筆錄參照），並有記載甲○
        受有前開傷害之馬偕紀念醫院所出具之診斷證明書一紙附卷可稽（偵查卷第
        五頁參照），並經證人即目睹被告肇事逃逸並將被告所騎乘機車車號記下，
        嗣並報警處理之乙○○於警訊及於本院調查時所供述之內容相符（偵查卷第
        九頁交通事故談話紀錄表及本院前開期日訊問筆錄參照），是依（一）告訴
        人甲○之指訴、（二）記載告訴人甲○受有前開傷害之診斷證明書及（三）
        證人乙○○之證言等補強證據已足資擔保被告於警訊、檢察官偵查及於本院
        調查、審理中所為上開任意性自白具有相當程度之真實性，而得使本院確信
        被告前述自白之犯罪事實確屬真實，從而依刑事訴訟法第一百五十六條第一
        項「被告之自白，非出於強暴、脅迫、利誘、詐欺、違法羈押或其他不正之
        方法，且與事實相符者，得為證據。」及第二項「被告之自白，不得作為有
        罪判決之唯一證據，仍應調查其他必要之證據，以察其是否與事實相符。」
        規定，本院自得依被告前述自白及各該補強證據認定被告有為前述犯行，本
        件事證明確，被告之犯行堪以認定。
  （二）按被告雙侑篤駕駛上開車號動力交通工具機車肇事，致被害人甲○受傷後而
        逃逸之行為，核係犯刑法第一百八十五條之四之駕駛動力交通工具肇事，致
        人死傷而逃逸罪。爰酌被告其犯罪動機、手段、犯罪對告訴人甲○所生損害
        及其犯後已與告訴人甲○成立和解（本院前開期日之審判筆錄參照），告訴
        人甲○不表追究被告之犯行（上揭本院審判筆錄參照）暨其犯後尚能坦承犯
        行，犯後態度良好等一切情狀，量處如主文所示之刑。末查被告前未曾受有
        期徒刑以上刑之宣告，此有台灣高等法院檢察署刑案記錄簡覆表一紙附卷可
        憑，其經此偵查審判經過，自當知所警惕而無虞再犯，本院綜核各情認上開
        刑之宣告，已足策其自新，因認所宣告之刑，以暫不執行為適當，併諭知緩
        刑二年，以啟其自新。
二、不受理部分－即被告被訴過失傷害部分：
  （一）公訴意旨略以：被告丙○○因有前述過失行為，致甲○受有前開傷害等語，
        因認被告丙○○另涉有刑法第二百八十四條第一項前段之過失傷害罪嫌。
  （二）按告訴乃論之罪，告訴人於第一審辯論終結前得撤回其告訴，又告訴經撤回
        者，應諭知不受理之判決，刑事訴訟法第二百三十八條第一項、第三百零三
        條第三款定有明文。
  （三）查本件告訴人甲○告訴被告丙○○過失傷害案件，起訴書認被告此部分之行
        為係犯刑法第二百八十四條第一項前段之罪，依同法第二百八十七條前段之
        規定，須告訴乃論。茲據告訴人甲○於本院九十年四月二十五日審理時當庭
        撤回其此部分原先所提出之告訴（當日審判筆錄參照），依照上開說明，本
        件就被告被訴過失傷害部分，爰不經言詞辯論，逕為諭知公訴不受理之判決
        。
據上論斷，應依刑事訴訟法第二百九十九條第一項前段、第三百零三條第三款、第三
百零七條，刑法第一百八十五條之四、第七十四條第一款，判決如主文。
本案經檢察官柯金柱到庭執行職務
中      華      民      國    九十      年      四      月     三十     日
                                  臺灣臺北地方法院交通法庭
                                      法  官  葉  建  廷
右正本證明與原本無異。
如不服本判決，應於判決送達後十日內向本院提出上訴狀 (應附繕本) ，上訴於
臺灣高等法院。
                                      書記官  許  婉  如
中      華      民      國    九十      年      四      月     三十     日
附錄本案論罪科刑法條全文：
刑法第一八五條之四：
駕駛動力交通工具肇事，致人死傷而逃逸者，處六月以上五年以下有期徒刑。


司法院資訊處製作；財團法人民間司法改革基金會備份。
